【裁判字號】    98,上易,1595
【裁判日期】    981119
【裁判案由】    竊盜
【裁判全文】
臺灣高等法院臺中分院刑事判決        98年度上易字第1595號
上  訴  人
即  被  告  丁○○
                    （另案於臺灣臺中監獄南投分監執行）
            甲○○
上列上訴人等因竊盜案件，不服臺灣南投地方法院98年度易字第
36號中華民國98年8月25日第一審判決（起訴案號：臺灣南投地
方法院檢察署98年度偵字第112號），提起上訴，本院判決如下
：
    主  文
原判決撤銷。
丁○○、甲○○共同毀壞門扇竊盜，均累犯，各處有期徒刑柒月
。
    犯 罪 事 實
一、丁○○與甲○○為夫妻，與其父湯國賢一同居住於南投縣埔
    里鎮○○里○○路9號之住處，而丁○○曾於民國(下同)90
    年間因搶奪案件，經本院以90年度上訴字第2068號判決判處
    有期徒刑3年2月確定，同年另因違反毒品危害防制條例，經
    臺灣南投地方法院以91年度訴字第201號判決判處有期徒刑8
    月、4月確定，又於91年間因違反毒品危害防制條例案件，
    經臺灣臺南地方法院以92年度訴字第404號判決判處有期徒
    刑9月確定，上開4罪並經該院裁定定其應執行之刑為有期徒
    刑4年8月確定，嗣於95年6月15日因縮短刑期假釋出獄，所
    餘刑期付保護管束，而於96年1月26日保護管束期滿，未經
    撤銷假釋，所餘刑期以已執行完畢論；又被告甲○○前於94
    年間因詐欺案件，經臺灣南投地方法院以94年度易字第434
    號判決判處有期徒刑3月確定，同年另因違反毒品危害防制
    條例案件，經臺灣彰化地方法院以95 年度訴字第32號判決
    判處有期徒刑6月確定，2案並經臺灣南投地方法院裁定定其
    應執行之刑為有期徒刑8月確定，嗣於95年12月8日易科罰金
    執行完畢，均仍不思悔改，渠2人於南投縣埔里鎮○○里○○路9號之住處見其四叔湯國華所有、出借與其三叔丙○○
    使用之房屋（下稱系爭房屋）無人在內居住、看管，竟共同
    基於意圖為自己不法所有之犯意聯絡，自97年9月20日晚上
    起至翌日（同年月21日）早上止，一同前往系爭房屋，先以
    不詳方式破壞該屋之大門暨其上門鎖後，即開啟大門進入系
    爭房屋內，由丁○○徒手拆卸系爭房屋鋁門窗，再與甲○○
    一同將拆卸所得之鋁門窗及丙○○所有、置於系爭房屋廚房
    內之冰箱、流理台、瓦斯爐、白鐵製廚架等物接續搬運至丁○○所駕之自用小貨車上而竊取之，得手後即將之載往售予
    不知情之資源回收業者，所得贓款均花用殆盡。
二、案經被害人丙○○訴由南投縣政府警察局埔里分局報告臺灣
    南投地方法院檢察署檢察官偵查起訴。
    理  由
一、按被告以外之人於審判外之陳述，雖不符刑事訴訟法第159
    條之1至之4之規定，而經當事人於審判程序同意作為證據，
    法院審酌該言詞陳述或書面陳述作成時之情況，認為適當者
    ，亦得為證據。又當事人、代理人或辯護人於法院調查證據
    時，知有第159條第1項不得為證據之情形，而未於言詞辯論
    終結前聲明異議者，視為有前項之同意，同法第159條之5亦
    定有明文。查本案證人湯國賢於警詢時之證述，及其他具有
    傳聞性質之書面證據資料，均為被告以外之人審判外之（書
    面）陳述而屬傳聞證據，公訴人及被告於本院準備程序對於
    前述證人於警詢之證述均表示同意作為證據，就其他相關具
    傳聞性質之證據資料之證據能力，亦未表示爭執，且迄於言
    詞辯論終結前，均未聲明異議。本院審酌渠等陳述及相關證
    據資料作成時之情況，核無違法取證或其他瑕疵，認為以之
    作為證據為適當，上開證人於審判外之陳述及其他具傳聞性
    質之相關證據資料，自得做為證據。
二、訊據上訴人即被告丁○○、甲○○2人均坦承上開犯行不諱
    ，且據證人即告訴人丙○○於原審審理時結證稱：我6個兄
    弟原均住在埔里鎮○○里○○路9號，該處有很多間房屋，
    系爭房屋是湯國華所蓋，借與我居住，房屋本身及鋁門窗係
    湯國華所有，我約於2年前搬到埔里鎮○○路住處，但貴重
    物品仍置於系爭房屋內，湯國雄於97年9月21日下午通知我
    被告2人開車搬走我的東西，廚房裡的東西都不見了，湯國
    雄表示被告2人從前一晚搬到97年9月21日當日早上，我趕到
    埔里鎮○○里○○路9號時，被告2人已離開，流理台、瓦斯
    爐、冰箱、白鐵廚架、鋁門窗都被搬走了，房門門鎖已被破
    壞，門板破裂、歪斜，無法關閉等語明確（見原審卷第141
    ～146、154、184～184頁）；證人即被告2人之五叔湯國雄
    亦於原審審理時結證稱：我於97年9月20日晚上，看到被告2
    人在拆我3哥丙○○系爭房屋的鋁門窗，被告2人不聽我及其
    父湯國賢的阻止，後來我見到系爭房屋廚房內的流理台、鋁
    門窗都被拆爛了，冰箱被偷，門鎖本來是好的，也被破壞了
    ，當天只有被告2人行竊，被告2人自9月20日晚上搬到9月21
    日早上，丁○○有開1部貨車，甲○○搬東西等語甚詳（見
    原審卷第147～149頁）；且證人即被告2人之父湯國賢亦於
    警詢及偵訊時明確指訴確有目睹被告2人竊取丙○○系爭房
    屋內之物品無訛（見警卷第2～4頁、偵卷第6、7頁）。並有
    現場照片6幀、全戶戶籍資料查詢結果4紙在卷可稽（見警卷
    第16～18頁、原審卷第20～23頁）。觀諸證人湯國雄、湯國
    賢前開證述，均明確指稱確有目睹被告2人於前揭時、地竊
    取丙○○財物之情；核與被告2人自白相符。至證人湯國賢
    於偵訊時雖證稱其於97年9月21日上午，在埔里鎮○○里○○路9號見到被告2人與1名不認識的男子共同開1部貨車，偷
    搬東西等語（見偵卷第9頁）。惟依證人湯國賢於警詢時之
    指述，僅指稱被告2人有駕駛貨車返回埔里鎮○○里○○路9
    號，至丙○○之住處行竊之情（見警卷第3頁），並未表示
    有何第三人與被告2人一同行竊；且證人湯國雄於原審審理
    時業已明確證稱，其於前揭時、地僅見到被告2人行竊，並
    無其他人在場等語（見原審卷第148頁），證人丙○○亦於
    原審審理時證稱湯國雄只向其表示被告2人竊取其財物，並
    未提到別人等語（見原審卷第143頁）。此外，亦無其他證
    據顯示被告2人為本案犯行時，尚有他人參與一同行竊之情
    形，足認證人湯國賢於偵訊時證述尚有1不詳男子與被告2人
    一同行竊等語，應係其記憶錯誤所致，尚不得遽認被告2人
    確有與第三人結果行竊之情。綜上所述，本件事證明確，被
    告2人犯行均堪認定。
三、被告丁○○、甲○○破壞系爭房屋房門入內行竊，核被告2
    人所為，均係犯刑法第321條第1項第2 款之毀壞門扇竊盜罪
    ；起訴意旨雖認被告2人所為亦該當同條項第4款之結夥3人
    竊盜罪，惟本案並無證據足認被告2人有與第三人結夥共犯
    本件竊盜犯行之情，業如前述，是起訴意旨認被告2人所為
    並該當結夥3人之加重條件，容有誤認，應予更正。被告丁○○、甲○○就前揭竊盜犯行，有行為分擔及犯意聯絡，均
    為共同正犯。被告2人自97年9月20日晚上起至翌日早上止，
    竊取系爭房屋之鋁門窗及告訴人所有之物，乃於密切接近之
    時間，在同一地點所為，各行為之獨立性極為薄弱，在刑法
    評價上，以視為數個舉動之接續施行，較為合理，是被告2
    人基於單一竊盜犯意多次搬運告訴人財物行竊之行為，應屬
    接續犯，而為包括之一罪；另公訴人雖僅就被告2人於97年9
    月21日上午10時許竊取告訴人鋁窗之犯行起訴，其餘部分未
    於起訴書中敘及，惟被告2人上開其餘竊盜之事實與前開已
    起訴之犯罪事實間，具接續犯之實質上一罪關係，業如上述
    ，為起訴效力所及，本院自應一併予以審理，併此敘明。被
    告丁○○前於90年間因搶奪案件，經本院以90年度上訴字第
    2068號判決判處有期徒刑3年2月確定，同年另因違反毒品危
    害防制條例，經臺灣南投地方法院以91年度訴字第201號判
    決判處有期徒刑8月、4月確定，又於91年間因違反毒品危害
    防制條例案件，經臺灣臺南地方法院以92年度訴字第404號
    判決判處有期徒刑9月確定，上開4罪並經該院裁定定其應執
    行之刑為有期徒刑4年8月確定，嗣於95年6月15日因縮短刑
    期假釋出獄，所餘刑期付保護管束，而於96年1月26日保護
    管束期滿，未經撤銷假釋，所餘刑期以已執行完畢論；又被
    告甲○○前於94年間因詐欺案件，經臺灣南投地方法院以94
    年度易字第434號判決判處有期徒刑3月確定，同年另因違反
    毒品危害防制條例案件，經臺灣彰化地方法院以95年度訴字
    第32號判決判處有期徒刑6月確定，2案並經臺灣南投地方法
    院裁定定其應執行之刑為有期徒刑8月確定，嗣於95年12月8
    日易科罰金執行完畢，有臺灣高等法院被告前案紀錄表1份
    為憑，被告2人於上開有期徒刑執行完畢後，5年以內故意再
    犯本件有期徒刑以上之罪，均為累犯，應分別依刑法第47條
    第1項規定加重其刑。原審判決認被告2人均罪證明確，予以
    論罪科刑，固非無見，惟被告2人於本院業已完全坦承犯行
    ，且告訴人業於本院表示被告2人已有返還新台幣一萬二千
    元，且當庭表示願意原諒被告２人，原審未及審酌嗣後之上
    開量刑情狀，尚有未洽，又原審疏未於犯罪事實欄敘明被告
    2人累犯之事實，亦有未洽，被告2人均上訴主張原審量刑過
    重，指摘原審判決不當雖均無理由，惟原審判決既有上開可
    議之處，自應由本院將原審判決予以撤銷改判，爰審酌被告
    2人雖均素行不佳，正值青壯，竟不知以正當途徑賺取財物
    ，見其叔父丙○○之房屋無人看管，即任意破壞系爭房屋門
    扇，入內竊取財物，惟被告2人嗣於本院完全坦承犯行，並
    賠償告訴人一萬二千元，且告訴人亦表示願意原諒被告2人
    ，足證被告2人已有悔意之態度等一切情狀，分別量處如主
    文所示之刑。
四、公訴意旨另略以：被告丁○○、甲○○於97年9月21日上午
    10時許，並破壞門鎖進入系爭房屋內，竊取丙○○所有之電
    視、錄影機、馬達、修車工具、古董、玉器、水龍頭、龍銀
    、硬幣、手機等物，因認被告2人此部分亦涉犯刑法第321條
    第1項之加重竊盜罪嫌等語。惟按犯罪事實應依證據認定之
    ，無證據不得認定犯罪事實；又不能證明被告犯罪者，應諭
    知無罪之判決，刑事訟訴法第154條第2項、第301條第1項分
    別定有明文。經查，證人丙○○固於警詢及偵訊時證稱其電
    視、錄影機、馬達、修車工具、古董、玉器、水龍頭、龍銀
    、硬幣、手機等物均遭已被告2人竊取，惟其於偵訊時亦表
    示，被告2人行竊5、6次，故其亦不確定係何時遭竊等語（
    見偵卷第7頁）。且其於原審審理時並證稱：湯國雄於97年9
    月11日即曾告訴我系爭房屋遭竊，我回去看時，玉器、龍銀
    、抽水馬達、鏈鋸、修理工具都不見了，電視、錄影機是放
    在房間裡，也是這次就不見了，古董、硬幣及手機是之前就
    一起不見了，水龍頭也是9月21日遭竊之前就被偷了，9月21
    日遭竊的東西都是廚房裡的東西等語明確（見原審卷第142
    、184頁），故並無證據足認被告2人確有於97年9月21日竊
    取告訴人所有之電視、錄影機、馬達、修車工具、古董、玉
    器、水龍頭、龍銀、硬幣、手機等物之情，被告2人此部分
    犯行自屬不能證明，惟起訴意旨就被告2人此部分犯行與前
    揭論罪科刑之部分認僅應論以1罪，爰不另為無罪之諭知。
據上論斷，應依刑事訴訟法第369條第1項前段、第364條、第299
條第1項前段，刑法第28條、第321條第1項第2款、第47條第1項
，判決如主文。
本案經檢察官乙○○到庭執行職務。
中    華    民    國    98    年    11    月    19    日
            刑事第二庭    審判長法  官  胡  忠  文
                                法  官  胡  森  田
                                法  官  陳  欣  安
以上正本證明與原本無異。
不得上訴。
                                書記官  廖  家  莉
中    華    民    國    98    年    11    月    19    日
附錄論罪科刑條文：
刑法第321條第1項：
犯竊盜罪而有左列情形之一者，處6月以上、5年以下有期徒刑：
一  於夜間侵入住宅或有人居住之建築物、船艦或隱匿其內而犯
    之者。
二  毀越門扇、牆垣或其他安全設備而犯之者。
三  攜帶兇器而犯之者。
四  結夥3 人以上而犯之者。
五  乘火災、水災或其他災害之際而犯之者。
六  在車站或埠頭而犯之者。


司法院資訊處製作；財團法人民間司法改革基金會備份。
